臺灣臺北地方法院刑事判決　　　　　　　100年度訴字第337號
公　訴　人　臺灣臺北地方法院檢察署檢察官
被　　　告　朱維鈞
上列被告因毒品危害防制條例案件，經檢察官提起公訴（100年
度毒偵字第417號），本院判決如下：
    主  文
朱維鈞施用第一級毒品，累犯，處有期徒刑拾月。扣案之第二級
毒品甲基安非他命壹包（合計驗餘淨重零點貳壹陸捌公克），沒
收銷燬之；扣案之吸食壹組沒收。
    事  實
一、朱維鈞前於民國92年間因違反毒品危害防制條例案件，經本
    院以92年度毒聲字第992號裁定送觀察勒戒後，認其無繼續
    施用毒品傾向，於92年11月4日執行完畢釋放，並由臺灣臺
    北地方法院檢察署檢察官於92年11月3日以92年度毒偵緝字
    第236號為不起訴處分。其於前揭觀察勒戒處分執行完畢釋
    放後5年內又於93年因違反毒品危害防制條例案件，經本院
    於94年5月9日以93年度易字第1622號判處有期徒刑5月確定
    ，於94年12月27日縮刑期滿執行完畢（此部分不構成累犯）
    。嗣再於95年間多次因違反毒品危害防制條例案件，分別經
    本院於95年11月16日以95年度簡字第2790號判處有期徒刑5
    月確定（下稱罪），及臺灣板橋地方法院於96年12月27日
    以96年度簡上字第852號判處有期徒刑6月確定（下稱罪）
    ，適逢中華民國九十六年罪犯減刑條例公布施行，前開科刑
    各減為有期徒刑2月又15日，3月。此後再於96年間因傷害、
    違反毒品危害防制條例及偽造文書等案件，先後經本院於96
    年9月27日以96年度易緝字第116號判處有期徒刑4月，減為
    有期徒刑2月確定（下稱罪）、於96年11月5日以96年度簡
    字第3039號判處有期徒刑6月確定（下稱罪），及由臺灣
    士林地方法院於98年12月23日以96年度訴字第818號分別判
    處有期徒刑5月、3月、6月，並各減為有期徒刑2月又15日、
    1 月又15日、3月確定（下稱罪）。復於97年間因違反毒
    品危害防制條例案件，經本院於97年12月22日以97年度訴字
    第2005號判處有期徒刑9月確定（下稱罪）。朱維鈞所犯
    上開、罪之科刑，經合併定應執行有期徒刑7月，並與
    其所犯上開罪之科刑接續執行，於99年2月19日縮刑期滿
    執行完畢。另其所犯上開、、罪之科刑合併定應執行
    有期徒刑10月（此部分現執行中，不構成累犯）。竟猶不知
    悔改，明知海洛因及甲基安非他命係毒品危害防制條例所列
    管之第一、二級毒品，均不得施用。竟基於施用第一級毒品
    海洛因及第二級毒品甲基安非他命之犯意，於100年1月25日
    9 時30分許，在臺北市○○區○○路附近之網咖內，將第一
    級毒品海洛因及第二級毒品甲基安非他命一併放吸食器內，
    再以打火機燒烤後吸食之方式，同時施用第一級毒品海洛因
    及第二級毒品甲基安非他命1次。嗣於同日23時50分許，在
    臺北市○○區○○街（起訴書誤載為漢中街）2段109巷前為
    警查獲，並扣得第二級毒品甲基安非他命1小包（原淨重0.2
    170公克，驗餘淨重0.2168公克）及吸食器1組等物，而查悉
    上情。
二、案經臺北市政府警察局中山分局報告臺灣臺北地方法院檢察
    署檢察官偵查起訴。
    理  由
壹、程序事項：
    本件被告朱維鈞所犯係死刑、無期徒刑、最輕本刑為3年以
    上有期徒刑以外之罪，其於準備程序中就被訴事實為有罪之
    陳述，經法官告知簡式審判程序之旨，並聽取公訴人、被告
    之意見後，經本院合議庭裁定由受命法官獨任進行簡式審判
    程序。
貳、實體事項：
一、訊據被告朱維鈞坦承施用第一級毒品海洛因及第二級毒品甲
    基安非他命等情不諱，惟辯稱:我都施用安非他命，海洛因
    是放進去一起施用的，兩種混合用的等語。查，被告前開時
    、地為警查獲後，經警採集其尿液送驗結果呈嗎啡及甲基安
    非他命陽性反應，有臺灣尖端先進生技醫藥股份有限公司於
    100年2月14日出具之濫用藥物檢驗報告1紙在卷足憑（參毒
    偵字第417號卷第55頁）。此外，並有第二級毒品甲基安非
    他命1包及吸食器1組扣案可資佐證。上開扣案之毒品，經送
    請交通部民用航空局航空醫務中心鑑定結果，確含有第二級
    毒品甲基安非他命之成份，此復有該中心100年2月15日航藥
    鑑字第1000583號鑑定書1紙附卷可按（參毒偵字第417號卷
    第57頁）。按海洛因經注射入人體後，約80%於24小時內自
    尿中排出，一般而言，尿液中能否驗出嗎啡陽性反應與其投
    與量、投與途徑、採尿時間、個人體質及檢驗方法之靈敏度
    有關，國外曾有文獻報導注射6毫克之海洛因鹽酸鹽，其代
    謝物嗎啡之平均可檢出時限約為26小時（參照行政院衛生署
    藥物食品檢驗局（81）藥檢壹字第8114885號函）。而安非
    他命經施用進入人體後，經人體代謝作用，約70%於24小時
    內自尿中排出，約90%於96小時內自尿中排出，最長可能不
    會超過4日（行政院衛生署藥物食品檢驗局81年2月8日（81
    ）藥檢壹字第001156號函參照）。被告於前開時、地，被警
    查獲採尿送驗結果，既呈嗎啡及甲基安非他命類陽性反應，
    足認被告於前開函示期間內確有施用第一級毒品海洛因及第
    二級毒品甲基安非他命之犯行。被告於本院審理中，坦承施
    用上開二種毒品之任意性自白，具有相當程度之真實性，可
    以採信。又若將海洛因與安非他命（國內通常吸食的應為甲
    基安非他命）混合置於玻璃球中以燒烤方式吸食，於施用者
    之尿液中應可檢驗出嗎啡（海洛因主要代謝物之一）、甲基
    安非他命之陽性反應，惟需考慮其施用方式、施用劑量、施
    用頻率、飲用水之多寡、個人體質、代謝情況及尿液收集時
    間等因素，復經行政院衛生署管制藥品管理局93年9月6日管
    檢字第0930008112號函敘明確。茲卷內既無其他積極之證據
    足以證明被告是於不同時間，分別施用上開二種毒品，基於
    罪疑有利被告之原則，認被告前開所供，尚非全屬無稽，而
    可採信。從而，本件被告同時施用第一級毒品海洛因及第二
    級毒品甲基安非他命1次之犯行，事證明確，洵堪認定。被
    告前於92年間因違反毒品危害防制條例案件，經本院以92年
    度毒聲字第992號裁定送觀察勒戒後，認其無繼續施用毒品
    傾向，於92年11月4日執行完畢釋放，並由臺灣臺北地方法
    院檢察署檢察官於92年11月3日以92年度毒偵緝字第236號為
    不起訴處分後，又於93、95、96年間多次因違反毒品危害防
    制條例案件，經如事實欄所載之法院分別為如事實欄所載之
    科刑判決，此有臺灣高等法院被告前案紀錄表在卷可稽。其
    又犯本件施用第一級毒品、第二級毒品罪，自應依法論科。
二、論罪科刑理由:
  (一)核被告所為，係犯毒品危害防制條例第10條第1項之施用第
    一級毒品罪及同條第2項之施用第二級毒品罪。被告以一行
    為同時施用第一級毒品海洛因及第二級毒品甲基安非他命時
    ，而同時持有第一級毒品海洛因及第二級毒品甲基安非他命
    之低度行為，為其同時施用之高度行為所吸收，不另論罪。
    被告以一行為同時施用第一級毒品及第二級毒品，而觸犯數
    罪名，為想像競合犯，從一重之施用第一級毒品之一罪處斷
    。公訴意旨認被告施用第一級毒品及第二級毒品之犯行，應
    予分論併罰之，惟承前所述，被告係將二種毒品混合放入吸
    食器中同時施用，是被告係以一行為而觸犯上開二罪名，自
    應依刑法第55條之規定，從一重處斷，而無從分論併罰之，
    附此敘明。被告前於96年間因傷害、違反毒品危害防制條例
    等案件，先後經本院於96年9月27日以96年度易緝字第116號
    判處有期徒刑4月，減為有期徒刑2月確定（即罪）、於96
    年11月5日以96年度簡字第3039號判處有期徒刑6月確定（即
    罪），並經合併定應執行有期徒刑7月，並與其於97年間
    因違反毒品危害防制條例案件，經本院於97年12月22日以97
    年度訴字第2005號判處有期徒刑9月確定（即罪）之科刑
    接續執行，於99年2月19日縮刑期滿執行完畢，此有前揭前
    案紀錄表在卷可參。其於受前揭有期徒刑之執行完畢後，5
    年內故意再犯本件有期徒刑以上之罪，為累犯，並依刑法第
    47條第1項規定加重其刑。爰審酌被告前已因違反毒品危害
    防制條例案件，受觀察勒戒之保安處分，而再為本件犯罪，
    顯見其未因前所受保安處分及科刑執行而決心改過，惟念施
    用毒品屬自戕行為，以及被告犯後於本院審理時坦承犯行之
    態度等一切情狀，量處如主文所示之刑。扣案之第二級毒品
    甲基安非他命1包，原淨重0.2170公克，除取樣0.0002公克
    ，於鑑定時已用磬，失其違禁物之性質，不另為沒收銷燬之
    諭知外，驗餘淨重0.2168公克，不問屬於被告否，均併依毒
    品危害防制條例第18條第1項前段規定，宣告沒收銷燬之。
    另扣案之吸食器1組係被告所有，供犯本件施用第一、二級
    毒品所用之器具，業據被告供明在案，爰併依刑法第38條第
    1項第2款規定宣告沒收之。
據上論斷，應依刑事訴訟法第273條之1、第299條第1項前段，毒
品危害防制條例第10條、第18條第1項前段，刑法第11條前段、
第55條、第47條第1項、第38條第1項第2款，判決如主文。
本案經檢察官劉俊良到庭執行職務。
中    華    民    國   100    年    7     月    29    日
                  刑事第二十庭  法  官  李桂英
以上正本證明與原本無異。
如不服本判決應於收受送達後10日內向本院提出上訴書狀，並應
敘述具體理由；其未敘述上訴理由者，應於上訴期間屆滿後20日
內向本院補提理由書（均須按他造當事人之人數附繕）。
                                書記官  黃勤涵
中    華    民    國   100    年    7     月    29    日
附錄本案論罪科刑法條全文:
毒品危害防制條例第10條:
施用第一級毒品者，處 6 月以上 5 年以下有期徒刑。
施用第二級毒品者，處 3 年以下有期徒刑。